【裁判字號】    90,易,1565
【裁判日期】    900618
【裁判案由】    妨害公務
【裁判全文】
臺灣臺中地方法院刑事判決                          九十年度易字第一五六五號
    公  訴  人  臺灣台中地方法院檢察署檢察官
    被      告  丙○○
右列被告因妨害公務等案件，經檢察官提起公訴（九十年度偵字第四三０五號），本
院判決如左：
    主  文
丙○○以加害生命之事恐嚇他人致生危害於安全，處有期徒刑貳月，如易科罰金，以
參佰元折算壹日；又傷害人之身體，處有期徒刑肆月，如易科罰金，以參佰元折算壹
日；又損壞公務員職務上掌管之物品，處有期徒刑陸月，如易科罰金，以參佰元折算
壹日。應執行有期徒刑拾月，如易科罰金，以參佰元折算壹日。
    事  實
一、丙○○與丁○○原為男女朋友關係，丙○○因不滿丁○○於分手後另與乙○○交
    往，於民國九十年二月二十二日，撥打丁○○所使用之0000000000號
    行動電話，並在語音信箱留言，口出惡言且揚言將丁○○剁成十八塊等語，以加
    害生命之事恐嚇丁○○，使丁○○於聽到上開留言後心生畏佈，致生危害於安全
    。丙○○復於同月二十六日二十二時五分許，在台中市○區○○街與大公街口，
    以手勾勒丁○○頸部將之摔倒在地（未成傷），乙○○見狀制止，丙○○竟基於
    普通傷害之犯意，出手毆打乙○○，致其受有左膝擦傷之傷害；而台中市警察局
    第三分局立德派出所之備勤員警甲○○獲報前往處理制止時，丙○○竟又拉扯甲○○衣服作勢攻擊，經支援員警戊○○等人趕至制止，丙○○再拉扯戊○○衣服
    ，致戊○○手部、膝部受傷（傷害部分未據告訴），並扯破戊○○執行職務時所
    穿著掌管之反光背心，又持路旁「請勿停車」鐵牌砸向在場員警，以此強暴方式
    ，妨害員警依法執行職務。
二、案經乙○○、丁○○訴由台中市警察局第三分局報告台灣台中地方法院檢察署檢
    察官偵查起訴。
    理  由
一、訊據被告丙○○固坦承有傷害乙○○之犯行，惟矢口否認涉有恐嚇、妨害公務及
    毀損公物之犯行，辯稱：伊並不知0000000000號行動電話號碼為丁○○所使用，且當時是四、五名警員先攻擊伊，伊並未妨害公務及毀損公物云云。
    惟查被告上開犯行，業據被害人丁○○、乙○○二人分別於警、偵訊中指訴甚明
    ，並經證人即當日前往處理之員警甲○○、戊○○二人結證明確，均核相符，此
    外並有診斷證明書一紙、現場照片二張、反光背心破損照片三張等附卷可憑。而
    告訴人提出之語音信箱留言錄音帶，經台灣台中地方法院檢察署檢察官當庭播放
    履勘結果，確有被告揚言要將告訴人剁成十八塊之恐嚇言詞，亦有該署九十年四
    月二十四偵訊筆錄一紙附卷及錄音帶存卷可查。又被告倘不知上開行動電話號碼
    為丁○○本人所使用，又何需於該門號之語音信箱中留言恐嚇被害人？況員警甲○○、戊○○二人當日前往案發地點，係因有人報案稱該處有打架之行為，乃前
    往處理，並未出手毆打被告一節，業據證人甲○○結證無訛，則員警既係前往該
    處處理紛爭，衡情自無一抵達現場即毆打被告，反製造混亂之理，是被告上開所
    辯顯係事後避重就輕之詞，均難採信。本件事證明確，被告犯行堪以認定。
二、核被告丙○○所為，係犯刑法第三百零五條恐嚇罪、第二百七十七條第一項傷害
    罪、第一百三十八條毀損公物罪及第一百三十五條第一項妨害公務罪。按刑法第
    一百三十五條第一項妨害公務罪，屬妨害國家公務之執行，為侵害國家法益，並
    非侵害個人法益之犯罪，如對於公務員二人以上依法執行職務時，妨害其公務之
    執行，仍屬單純一罪，並無刑法第五十五條所謂「想像競合犯」之法例適用（最
    高法院八十五年度台非字第二三八號裁判要旨參照），本件被告同時妨害甲○○
    、乙○○二位員警執行公務，所侵害者為國家法益，應論以單純之刑法第一百三
    十五條第一項一罪。其所犯毀損公物與妨害公務二罪間，有方法與目的之牽連關
    係，為牽連犯，應依刑法第五十五條之規定從一重之毀損公物罪論處。又其所犯
    恐嚇、傷害、毀損公物三罪間，犯意各別，行為互殊，應予分論併罰。爰審酌被
    告犯罪之動機係因不滿被害人丁○○與伊分手後另結新歡，然其手段激烈且不當
    ，分別對於被害人丁○○、乙○○造成心理及身體之傷害，並妨害國家公權力之
    行使等犯罪所生之損害，暨犯後飾詞卸責，未見悔意等一切情狀，量處如主文所
    示之刑，並依法定其應執行之刑，及均諭知易科罰金之折算標準，以示懲儆。
據上論斷，應依刑事訴訟法第二百九十九條第一項前段，刑法第一百三十五條第一項
、第一百三十八條、第二百七十七條第一項、第三百零五條、第五十五條、第五十一
條第五款、第四十一條第一項前段、第二項，罰金罰鍰提高標準條例第一條前段、第
二條，判決如主文。
中      華      民      國  九十      年      六      月     十八     日
                         臺灣臺中地方法院刑事第三庭
                             審判長法  官  唐 光 義
                                   法  官  張 智 雄
                                   法  官  黃 炫 中
右正本證明與原本無異。
如不服本判決，應於判決送達後十日內向本院提出上訴狀，上訴於臺灣高等法院臺中
分院( 須附繕本 )。
                                   書記官
中      華      民      國   九十      年      六      月     二十      日


司法院資訊處製作；財團法人民間司法改革基金會備份。
